---
title: "R Notebook"
output: html_notebook
editor_options: 
  chunk_output_type: console
---
#1) KArakter olsuturma 

```{r}
#paste ile metinle yapıstırılır. sep ile ayrılır.
metin <- ("Bu bir metindir ")
karakter <- ("Buda bir karakterdir")

paste(metin,karakter, sep="-")


# print quote ile tırnaklar kaldırılır. 

print("Karakter", quote = FALSE)
noquote("Bedo")
cat("Bedo") # vektor olarak algılamadan verir sonucu. 
a <- toString (c("bedo",24,sum(1:10)))
a
```

#2) Temel karakter islemleri

```{r}
nchar("Bedirhan") #icerisinde bulunan stringin uzunlugunu hesaplar boslukları da sayar.
nchar(c("Bedo","SAy","halo"))  # icerisine vektor verildiginde ayrı ayrı uzunluklarını hesaplar. 
length(c("Bedo","SAy","halo")) # icerisnde kac tane eleman oldugunu yazar. 


tolower("BeDİRhan") # Metinleri kucuk harfe cevriri. 
toupper("BeDİRhan") # metinleri buyuk harfe cevirir.

chartr("L","l", "Laleliden bir gul aldım") # ilk harfi bulur ve ikinci harfe cevirir.

abbreviate()

renkler <- colors()[1:6]
abbreviate(renkler)  # Kısaltmalar ekler


substr("Bedirhan",2,4) # 2.ve 4. indexler araını alır.

x <- c("Bir","İki","uc")
substr(x,2,2) <- "#" 

grep() # ile grep("Aranan deger", hangi vektorde arayacagım) olarak kullanılır.

k <- c("naber","kanka","kanka","olmadı","kanka")

grep("kanka",k) # yada 

grep("an",k)

#sub() ile birinci degeri ikicnisi ile degistrirebilriiz.

sub("an","ak",k)
 ```
```

#Vektorel İslemler

```{r}
union(a,b) # birlesitirmeye yarar 
intersect() # kesisimlerini alır. 
setdiff()# Farklılıkları ortaya çıkar. ilk vektore göre bakar. 
setqual () # icine verilen vektorler esit mi.
identical() # sırası dahil aynı olması gerekiy iki vektorun.
```

## Stringr Kütüphanesi 
```{r}
library(stringr)
k <- c("naber","kanka","kanka","olmadı","kanka")
str_detect(k,"kanka") # Boolen eşleşme 
str_which(k,"kanka") # index eşleşme 
str_count(k,"kanka") # 0 1ler ile sonuc
str_locate(k,"kanka") # başlayıp bittiği indexi verir.
str_locate_all(k,"kanka")
```





























