---
title: "R Notebook"
output: html_notebook
editor_options: 
  chunk_output_type: console
---
# Data Frame nedir?

##Data Frame olusturma  
```{r}
df <- data.frame(
  magaza_no = c(1:5),
  semt = c("Besiktas","Mecidiyekoy","Gop","Tuzla","Avcılar"),
  ortalama_kazanc = c(60,70,34,54,65)
  )
df

#Bazı Fonksiyonlar 
summary(df) # Df icerisindeki verileri özetler
str(df) 
ncol(df)
nrow(df)
dim(df)
table(df)
```

##Data Frame  birlestirme 
```{r}
df <- data.frame(
  magaza_no = c(1:5),
  semt = c("Besiktas","Mecidiyekoy","Gop","Tuzla","Avcılar"),
  ortalama_kazanc = c(60,70,34,54,65)
  )
df2 <- data.frame(
  magaza_no = c(1:5),
  gecmis = c(2,3,4,5,6),
  personel_sayisi = c(23,41,51,61,71)
  )

merge(df,df2,by = "magaza_no") # İki dataframe birlestirir.
cbind(df,df2)
rbind(df,df2)
```

##Data Frame degisken ekleme/silme 
```{r}
df_all <- merge(df,df2,by = "magaza_no")
df_all$ort_mus = c(2,34,43,55,343) # İle yeni bir nesne eklenir.
df_all$urun_turu = c("Ayakkabi","Canta","Tisört","pantolon","kazak")
df_all
df_all$per_kazanc = df_all$ortalama_kazanc / df_all$personel_sayisi
df_all
#eleman silme 

df_all$urunler= c("Ayakkabi","Canta","Tisört","pantolon","kazak")
df_all$urunler = NULL
```

##Data Frame satir ekleme/Silme 
```{r df all}

df
rbind(df,c(6,"beyoglu",90)) # yapılarak veri girişi sağlanır.

df[-6] # ile 6.index silinir. 

```

##Data Frame isimlendirme / Verileri Guncelleme
```{r}
df 
colnames(df) = c("n","s","k")
rownames(df) = c(paste("sira",1:5,sep = "-"))

df$s <- tolower(df$s) #İle verileri guncelleyebiliriz. 

#İstenilmeyen bir sutunu dışarda bırakmak icin 

df <- df[,c("n","k")] # s'yi istememek aslında n ve k yı almaktır.

```

##****Data Frame satır degerlerini colnames olarak atamak 
```{r}
%>% # kendisinden önce gelen ifadeyi kendisinden sonra gelen ifade icin girdi olarak alıyor. 
  
df_all <- df_all %>% remove_rownames %>% column_to_rownames(var = "semt")


```

##liste  yada matrisleri uData Frame cevirme
```{r}
m2 <- matrix((1:9),3,3)
as.data.frame(m2)
l2 <- list(1:9)
as.data.frame(l2)
```

##Data Frame degisken turlerini degistirme 

```{r}

str(df_all)
df_all$ortalama_kazanc <-factor(df_all$ortalama_kazanc)
```

##Data Frame  Eleman Secimi 
```{r}
library(ggplot2)
mpg
str(mpg)
mpg$model
attach(mpg) #Df'i attach olarak eklersek dolar işsaretine gerek kalmadan verileri görebiliriz. 
detach(mpg) # Atach ifadesini kaldırır.
model
mtcars


```

##Data Framenden yeni bir dt frame olusturma 
```{r}
mpg
#head()fonksiyonu ilk altı gözlemi gösterir.

df4 <- data.frame(mpg$model,mpg$year)
head(df4,10) # ilk on gözlem
degiskenker <- c("cyl","model","year")
df5 <- mpg[degiskenker]

```

## dataframe eleman secimi 

```{r}
mpg[mpg$manufacturer=="audi" & mpg$cyl == "6"]

```

##Dataframe Siralama 

```{r}
df_all[order(df_all$magaza_no, decreasing = TRUE)]

```

##APPLY ailesi 

```{r}

apply(matrix(1:9,3,3),2,mean)
a <-list( a = rnorm(90),
      b = rbeta(10,1,2),
      c = 1:5000
      )
#sapply listenin değerlerini vektöre dönüştürür. 

lapply(a, mean)
k <- sapply(a, mean)
k

```

## Vapply
```{r}

# Çıktıyı garanti altına alan fonksiyon

vapply(1:10, sqrt, double(1)) # double istediğimiz ver tipi 

```


## T apply 

```{r}

str(mpg)

#kategorik degiskenlerin kırılımlarında fonk. calistirabilir. 
tapply(mpg$cyl,mpg$class,mean)
```

## by 

```{r}

by(mpg[, c("displ","cty","hwy")],mpg$cyl, colMeans)


```

## map ailesi 

```{r}


```


## SON Tibble 
```{r}

# matrix gibi oluşturulur. 


```




















