---
title: "R Notebook"
output: html_notebook
editor_options: 
  chunk_output_type: console
---
#1) Atomik Vektörler

```{r}
#Boolen 
c(TRUE, FALSE, NA)

#integer/numeric

a <- 5 # ya da 
b z- 5L # L harfi integer oldugunu belirtir.

# Character

t <- "ahmet"
```

## Vektor Olusturma 

```{r}
a <- c(1,2,3,4)
a <- 1:10 # A değeri 1 ile 10 arasındaki değerli alarak bir vektör olusturur.
a <- c("a","b")

```

## Vektor Birlestirme 

```{r}
v <- 1:10
y <- 2:11
z <- 1:5
# Eger eleman sayilari ayni ise üst üste gelen elemanları toplar 
v+y

# Eger eleman sayilar katlari ise önce denk gelenleri toplar yada bölerek ekler.v
v+z
# alttaki fonk. ile v vektorunun ucuna y'yi ekler daha buyuk bir vektor olur.
c(v,y,z) 

cbind(v,z) # Cbind ile colon bazında yani sutun olarka birleştirir.
rbind(v,z,y) # Satir bazinda birlesitir. 
```

##Vektor isimlendirme
```{r}
 c(1,2,3) # ile vektor yaparken
c(x=1,y=2,z=3) #isimlendirilmiş vektor olustuurulur.
```

##Vektor tipleri

```{r}
is.vector()
is.numeric()
# Gibi sorgularla sorulur.

```

## Vektor Tipleri arası donusum

```{r}
tf <- c("T","F")

tf <- as.logical()
 
a <- c(10,12,3,3,4,242,24,24,242,42)

a <- factor(a)

```

#2) Vektor Eleman islemleri

##Vektor İndexi ve eleman Secimi 
```{r}
#C fonk birden fazla eleman eklenirken yada secilirken yazilir.
# Rnorm ile random olarak sayilar secilir.

vector <- rnorm(30)
vector
vector[1]
```

##Birden Fazla Eleman Secmek
```{r}
vector[c(1,2)]
```

##Seri olarak Eleman Secmek 
```{r}
vector[1:10]
```

## index olarak deger atamak

```{r}


vector [1] <- 2
vector [1]
```

## Toplu Olarak deger atamak 

```{r}
vector[c(1,23,4)] <- c(1,2,2)
vector[c(1,23,4)]
vector[1:10] <- 0
```


## İsimlendirilmis Vektorlerden eleman secmek

```{r}
v <- c( x = 1, y = 2, z = 3)

v["x"]

```


##Kosullu Elaman Secimi 

```{r}
vector[vector>0] # Vektor icerindeki o den buyuk degerleri getir. 


```

## Vektor Elemanlarının silinmesi 

```{r}
k <- 1:10
k <- NULL 

```


## Vektorel Hesaplamalar 

```{r} 

```



